臺灣苗栗地方法院民事簡易判決　　　　　　　　　　　九十年度苗簡字第六五一號
　　原　　　告　甲○○
　　被　　　告　乙○○
右當事人間請求給付票款事件，本院判決如左：
    主    文
被告應給付原告新台幣貳拾萬元及自附表所示之支票提示日起至清償日止，按年利率
百分之六計算之利息。
訴訟費用由被告負擔。
本判決得假執行。
    事    實
壹、原告之聲明：如主文所示。
貳、事實摘要：
一、原告方面：
（一）原告執有由被告簽發如附表所示之支票二紙，詎原告為付款之提示，竟因存款
      不足遭退票，屢經催討仍置之不理，為此依票據之法律關係請求被告給付票款
      新台幣（下同）二十萬元，及附表所示之支票提示日起至清償日止，按年利率
      百分之六計算之利息。
（二）對被告抗辯所為之陳述：被告既不否認系爭支票之真正，亦不否認原告係因借
      款而取得系爭支票，則原告顯係善意取得系爭票據。又依據票據法第十三條規
      定，票據債務人不得以自己與發票人或執票人之前手間所存抗辯事由對抗執票
      人或執票人之前手所存抗辯事由對抗執票人，故被告應付票據責任。
二、被告方面：系爭二紙支票雖係被告所簽發，然並非被告交付於原告，而係因訴外
    人林明楠聲稱其有意與人投資合夥生意，為顯示其非無資力，央請被告簽發系爭
    二紙支票，供其展示於他人，展示之後即返還被告，被告遂應允而簽發系爭二紙
    票據交付林明楠。詎不知何故，林明楠竟違背與被告間之約定，而執系爭支票向
    原告借款，原告屢向林明楠催討返還系爭二紙支票，始由林明楠告知原告係屬地
    下錢莊，其本意僅在一時周轉，竟因重利之故，早已被取走超過二十萬元之本息
    ，但原告卻揚言本金始終並未清償，是原告係以不當之手段攫取暴利，其持有本
    人之票據亦係以不正當之對價取得。
參、法院之判斷：
一、查原告主張其執有被告所簽發之二紙支票，詎均不獲付款之事實，業據其提出與
    所述相符之支票及退票理由單各二紙為證，且為被告所不爭執，自堪信為真實。
二、被告另以因訴外人林明楠聲稱其有意與人投資合夥生意，為顯示其非無資力，央
    請被告簽發系爭二紙支票，供其展示於他人，展示之後即當交還被告，被告遂應
    允而簽發系爭二紙票據交付林明楠。詎林明楠竟違背與被告間之約定，而執系爭
    支票向原告借款，原告屢向林明楠催討返還系爭二紙支票，始由林明楠告知原告
    係屬地下錢莊，其本意僅在一時周轉，竟因重利之故，早已被取走超過貳十萬元
    之本息，但原告卻揚言本金始終並未清償，是原告係以不當之手段攫取暴利等語
    置辯。惟按票據債務人不得以自己與發票人或執票人之前手間所存抗辯之事由對
    抗執票人，票據法第十三條定有明文。又按票據行為為不要因行為，執票人不負
    證明關於給付之原因之責任，如票據債務人主張執票人取得票據係出於惡意或詐
    欺時，則應由債務人負舉證之責，最高法院亦著有六十四年台上字第一五四０號
    判例可資參照。查系爭票據係由被告簽發交付於訴外人林明楠，由林明楠轉讓於
    原告等情，業如前述，是被告自不得以其與執票人之前手即林明楠間所存在之事
    由對抗執票人即原告。再者，被告雖抗辯原告係以惡意且不相當之對價取得票據
    ，然並未舉證以實其說，自難信其主張為真實，是被告前開抗辯，均不足採。
三、按支票發票人應照支票文義擔保支票之支付；又執票人向支票債務人行使追索權
    時，得請求自為付款提示日起之利息，如無約定利率者，依年利六釐計算，票據
    法第一百二十六條、第一百三十三條分別定有明文。被告為系爭二紙支票之發票
    人等情，已如前述，從而，原告本於票據之法律關係請求被告給付票款二十萬元
    ，及自提示日即九十年九月十四日起至清償日止，按年利率百分之六計算之利息
    ，為有理由，應予准許。
四、本件係命清償票據上債務之判決，爰依民事訴訟法第三百八十九條第一項第四款
    之規定依職權宣告假執行。
五、本件事證已臻明確，兩造其餘攻擊防禦方法亦核與本件判決結果不生影響，爰不
    一一贅述，附此敘明。
六、據上論結，本件原告之訴為有理由，依民事訴訟法第四百三十六條第二項、第七
    十八條、第三百八十九條第一項第四款，判決如主文。
中　　　華　　　民　　　國　　九十一　　年　　　三　　　月　　　十二　　日
                                  臺灣苗栗地方法院苗栗簡易庭
~B法　　　官　曾明玉
右為正本係照原本作成。
如對本判決上訴，須於判決送達後廿日內向本院提出上訴狀。
~B法院書記官　陳俊元
中　　　華　　　民　　　國　　九十一　　年　　　三　　　月　　　十二　　日
~F0
~T32
┌─────────────────────────────────────────────────┐
│附表：至清償日止利息按週年利率百分之六計算　　　　　　　　　　　　　　　　九十年度苗簡字第六五一號│
├─┬───────────┬───────────┬───────────┬───────────┤
│編│  發　  　票　  　日　│  金        　　　額  │提示日 即 利 息 起算日│　　支　票　號　碼　　│
│號│                      │ 　（ 新 臺 幣 ）　　 │                      │　　　　　　　　　　　│
├─┼───────────┼───────────┼───────────┼───────────┤
│１│九十年四月二十一日　　│壹拾萬元　　　　　　　│九十年九月十四日　　　│ＦＢ0000000　　│
├─┼───────────┼───────────┼───────────┼───────────┤
│２│九十年四月二十一日　　│壹拾萬元　　　　　　　│九十年九月十四日　　　│ＦＢ0000000　　│
└─┴───────────┴───────────┴───────────┴───────────┘
